---
title: "Dashboard d'Emigració i Desenvolupament Global"
subtitle: "1990-2020 | Autor: Sergi Bartra Juan | UOC"
output: 
  flexdashboard::flex_dashboard:
    orientation: columns
    vertical_layout: fill
    theme: bootstrap
    css: styles.css
runtime: shiny
---

```{r setup, include=FALSE}
# Cargar librerías necesarias
library(flexdashboard)
library(shiny)
library(ggplot2)
library(dplyr)
library(tidyr)
library(DT)
library(plotly)
library(leaflet)
library(sf)
library(rnaturalearth)
library(RColorBrewer)
library(countrycode) # <<< NOVA LLIBRERIA: La clau de la solució

# Función para cargar datos de manera segura (sense canvis)
load_data_safely <- function() {
  tryCatch({
    if (file.exists("globalDevelopment.csv")) {
      data <- read.csv("globalDevelopment.csv", stringsAsFactors = FALSE, encoding = "UTF-8")
      return(data)
    } else {
      warning("Archivo globalDevelopment.csv no encontrado. Creando datos de ejemplo.")
      return(create_sample_data())
    }
  }, error = function(e) {
    warning("Error al cargar datos: ", e$message, ". Creando datos de ejemplo.")
    return(create_sample_data())
  })
}

# Función para crear datos de ejemplo si no existe el archivo CSV (sense canvis)
create_sample_data <- function() {
  # ... (el teu codi aquí, sense canvis)
  countries <- c("Spain", "France", "Germany", "Italy", "Portugal", "United Kingdom", 
                 "United States of America", "Canada", "Australia", "Japan", "Russia") # He afegit Rússia per provar
  years <- seq(1990, 2020, 5)
  regions <- c("Europe", "Europe", "Europe", "Europe", "Europe", "Europe", 
               "North America", "North America", "Oceania", "Asia", "Europe")
  
  data <- expand.grid(country = countries, year = years) %>%
    mutate(
      region = rep(regions, each = length(years)),
      lifeexpectency = runif(n(), 60, 85),
      share = runif(n(), 1, 15),
      gdppercapita = runif(n(), 10000, 80000),
      politicalstability = runif(n(), -2, 95),
      ruleoflaw = runif(n(), -1, 2),
      tertiaryeducation = runif(n(), 20, 80),
      unemployment = runif(n(), 2, 20),
      undernourishment = runif(n(), 1, 10)
    )
  
  return(data)
}


# Cargar y preparar datos
data <- load_data_safely()

# Limpieza de datos y renombrado de columnas
df <- data %>%
  {if("X" %in% names(.)) select(., -X) else .} %>%
  rename_with(tolower) %>%
  rename(
    life_expectancy = lifeexpectency,
    gdp_per_capita = gdppercapita,
    political_stability = politicalstability,
    rule_of_law = ruleoflaw,
    tertiary_education = tertiaryeducation
  )

# Primer, fem una neteja manual per casos molt específics que 'countrycode' pot no reconèixer.
df <- df %>%
  mutate(country_for_join = case_when(
    country == "eSwatini" ~ "Swaziland", # countrycode reconeix millor "Swaziland"
    TRUE ~ country
  ))

# Ara convertim els noms a un codi estàndard ISO3. Això és molt més fiable.
df$join_key <- countrycode(df$country_for_join, 
                           origin = "country.name", 
                           destination = "iso3c",
                           custom_match = c('Kosovo' = 'XKX')) # Afegim un custom match per Kosovo si cal

# Cargar datos geoespaciales
if (file.exists("world_map_data.rds")) {
  world_map_sf <- readRDS("world_map_data.rds")
} else {
  stop("El archivo del mapa 'world_map_data.rds' no se encontró. Por favor, genéralo y añádelo al directorio.")
}

world_map_sf$join_key <- countrycode(world_map_sf$name_long, 
                                     origin = "country.name", 
                                     destination = "iso3c",
                                     custom_match = c('Kosovo' = 'XKX'))

world_data <- world_map_sf %>%
  left_join(df, by = "join_key")


# Variables numéricas (sense canvis)
numeric_indicators <- c(
  "Esperança de vida (anys)" = "life_expectancy",
  "Percentatge d'emigració (%)" = "share",
  "PIB per càpita ($)" = "gdp_per_capita",
  "Estabilitat política (0-100)" = "political_stability",
  "Estat de dret (-2.5 a 2.5)" = "rule_of_law",
  "Educació terciària (%)" = "tertiary_education",
  "Taxa d'atur (%)" = "unemployment",
  "Desnutrició (%)" = "undernourishment"
)

# Tema oscuro para los gráficos de ggplot
theme_dark_custom <- function() {
  theme_minimal() +
  theme(
    plot.background = element_rect(fill = "#2c3038", color = NA),
    panel.background = element_rect(fill = "#2c3038", color = NA),
    panel.grid.major = element_line(color = "#444850"),
    panel.grid.minor = element_blank(),
    legend.background = element_rect(fill = "transparent", color = NA),
    legend.key = element_rect(fill = "transparent", color = NA),
    text = element_text(color = "#e0e0e0", family = "Roboto"),
    axis.text = element_text(color = "#b0b0b0"),
    axis.title = element_text(color = "#e0e0e0", face = "bold"),
    plot.title = element_text(color = "#ffffff", hjust = 0.5, face = "bold", size = 16),
    plot.subtitle = element_text(color = "#b0b0b0", hjust = 0.5),
    legend.title = element_text(color = "#e0e0e0"),
    legend.text = element_text(color = "#b0b0b0")
  )
}

# Diccionari de variables en català (per al pop-up)
variable_descriptions_ca <- list(
  `Esperança de vida` = "Mitjana d'anys de vida esperats en néixer.",
  `Percentatge d'emigració` = "Percentatge de la població que viu a l'estranger.",
  `PIB per càpita` = "Ingrés mitjà per persona en USD.",
  `Estabilitat política` = "Percepció d'estabilitat i absència de violència (escala 0-100).",
  `Estat de dret` = "Confiança en les institucions legals (escala -2.5 a 2.5).",
  `Educació terciària` = "Taxa de matriculació en educació post-secundària.",
  `Taxa d'atur` = "Força laboral sense feina però en cerca activa.",
  `Desnutrició` = "Taxa d'ingesta insuficient d'aliments."
)
```

Sidebar {.sidebar}
=====================================

```{r}
div(style = "margin-bottom: 25px; margin-top: 15px", # Crea un espai a sota del botó
    actionButton("show_dict_btn", "Diccionari de Variables", 
                 icon = icon("book-open"), 
                 width = "100%",
                 class = "btn-custom-grey") # Mantenim la classe per l'estil gris
)

# Lògica del servidor per al modal
observeEvent(input$show_dict_btn, {
  showModal(modalDialog(
    title = tags$h4("Diccionari de Variables", style="color: #61dafb; font-weight: bold;"),
    tagList(
      lapply(seq_along(variable_descriptions_ca), function(i) {
        p(style="margin-bottom: 10px; line-height: 1.6;",
          strong(paste0(names(variable_descriptions_ca)[i], ":")),
          " ",
          variable_descriptions_ca[[i]]
        )
      })
    ),
    footer = modalButton("Tancar"),
    easyClose = TRUE,
    fade = TRUE
  ))
})

hr()

# Controls principals del sidebar
selectInput("indicator_selector", 
            "Indicador Principal:", 
            choices = numeric_indicators, 
            selected = "life_expectancy")

sliderInput("year_slider", 
            "Any:", 
            min = min(df$year, na.rm = TRUE), 
            max = max(df$year, na.rm = TRUE), 
            value = max(df$year, na.rm = TRUE), 
            step = 5, 
            sep = "",
            animate = animationOptions(interval = 1500, loop = TRUE))

hr()

selectInput("selected_country", 
            "Selecciona un país:", 
            choices = sort(unique(df$country)),
            selected = if("Spain" %in% df$country) "Spain" else df$country[1])

hr()

h4("Correlacions")
selectInput("scatter_x", 
            "Variable Eix X:", 
            choices = numeric_indicators, 
            selected = "gdp_per_capita")

selectInput("scatter_y", 
            "Variable Eix Y:", 
            choices = numeric_indicators, 
            selected = "life_expectancy")

hr()

selectizeInput("multi_country_selector", 
               "Selecciona països per comparar:",
               choices = sort(unique(df$country)),
               selected = c("Spain", "China", "United States of America", "Nigeria", "Brazil"),
               multiple = TRUE,
               options = list(plugins = list('remove_button')))
```


Sobre el Dashboard {.storyboard}
=====================================

<div style="padding: 20px; max-width: 1200px; margin: auto; text-align: left; line-height: 1.7;">

### Objectiu del Projecte

Aquest dashboard interactiu ofereix una exploració visual de les dades sobre **emigració i desenvolupament global** per al període 1990-2020. L'objectiu és proporcionar eines intuïtives per analitzar les tendències, les relacions entre indicadors i les desigualtats a escala mundial, regional i nacional.

-   **Enllaç al Dataset:** [Global Emigration and Development a Kaggle](https://www.kaggle.com/datasets/mahyarentezari/emigration)
-   **Llicència:** Creative Commons (CC BY-SA 4.0) - [Veure llicència](https://creativecommons.org/licenses/by-sa/4.0/)

---

Aquesta eina està dissenyada per ajudar a usuaris com estudiants, analistes, periodistes o ciutadans curiosos a respondre preguntes clau sobre desenvolupament i migració:

**1. Visió General (Pestanya: *Panorama Global*)**

*   Quines són les diferències més notables en indicadors clau com l'esperança de vida o el PIB per càpita entre les diferents regions del món?
*   Com han canviat aquestes diferències entre 1990 i 2020?
*   Quins països lideren o queden a la cua en els diferents indicadors en un any concret?

**2. Anàlisi Comparativa (Pestanya: *Anàlisi per Regió*)**

*   És possible identificar visualment "clusters" o grups de països que comparteixen perfils socioeconòmics similars o que han seguit trajectòries de desenvolupament paral·leles?
*   Quins països han experimentat les millores o deterioraments més significatius en certs indicadors durant les últimes tres dècades?

**3. Anàlisi Detallada (Pestanya: *Anàlisi per País*)**

*   Com es posiciona un país específic (per exemple, Espanya) en comparació amb els seus veïns regionals en els diversos indicadors de desenvolupament al llarg del temps?
*   Existeix una relació observable entre la taxa d'emigració d'un país i altres factors com el nivell d'atur, l'índex de l'estat de dret, o el percentatge de població amb educació terciària?

---

### Tecnologies i Fonts

<div style="display: flex; justify-content: space-between;">
<div style="width: 48%;">
**Tecnologies Utilitzades:**

- R & R Markdown per a l'anàlisi i l'estructura.
- Flexdashboard per al layout del dashboard.
- Shiny per a la interactivitat.
- Plotly per a gràfics dinàmics.
- Leaflet per als mapes interactius.
- DT (DataTables) per a taules.
- dplyr & tidyr per a la manipulació de dades.
</div>
<div style="width: 48%;">
**Fonts de Dades Originals:**

- **Pew Research**: Religious Composition of the World’s Migrants, 1990-2020
- **World Bank**: Population (SP.POP.TOTL)
- **World Bank**: Health Indicators: Life expectancy and undernourishment
- **World Bank**: Unemployment Rate (SL.UEM.TOTL.ZS)
- **World Bank**: GDP per Capita (NY.GDP.PCAP.CD)
- **World Bank**: Political Stability Index (PV.PER.RNK)
- **World Bank**: Rule of Law – Worldwide Governance Indicators
- **World Bank**: Tertiary Education Enrollment (SE.TER.ENRR)

</div>
</div>

---

**Autor:** Sergi Bartra Juan | **Estudis:** Visualització de dades (UOC) | Juny de 2025

**Repositori del Codi:** [Veure a GitHub](https://github.com/sbartraj/VDD_practicaII)

</div>



Panorama Global - Mapa i Rànquing
=====================================

Column {data-width=1000}
-----------------------------------------------------------------------

### Mapa Mundial Interactiu

```{r}
output$world_map <- renderLeaflet({
  req(input$indicator_selector, input$year_slider)
  
  map_data <- world_data %>%
    filter(year == input$year_slider) %>%
    mutate(indicator_value = .data[[input$indicator_selector]])
  
  if(nrow(map_data) == 0 || all(is.na(map_data$indicator_value))) {
    return(leaflet() %>%
           addProviderTiles("CartoDB.DarkMatter") %>%
           setView(lng = 10, lat = 30, zoom = 2) %>%
           addControl("No hi ha dades disponibles per a l'any seleccionat", 
                     position = "topright"))
  }
  
  pal <- colorNumeric(palette = "YlOrRd", 
                      domain = map_data$indicator_value, 
                      na.color = "#4a5263")
  
  leaflet(map_data) %>%
    addProviderTiles("CartoDB.DarkMatter") %>%
    setView(lng = 10, lat = 30, zoom = 2) %>%
    addPolygons(
      fillColor = ~pal(indicator_value),
      weight = 1,
      opacity = 1,
      color = "#22252a",
      dashArray = "3",
      fillOpacity = 0.8,
      highlightOptions = highlightOptions(
        weight = 3,
        color = "#61dafb",
        fillOpacity = 1,
        bringToFront = TRUE
      ),
      label = ~paste(name_long, ": ", round(indicator_value, 2)),
      labelOptions = labelOptions(
        style = list("font-weight" = "normal", padding = "3px 8px"),
        textsize = "15px",
        direction = "auto"
      )
    ) %>%
    addLegend(pal = pal, 
              values = ~indicator_value, 
              opacity = 0.9, 
              title = names(numeric_indicators[numeric_indicators == input$indicator_selector]),
              position = "bottomright",
              className = "custom-legend",
              na.label = "")
})

leafletOutput("world_map", height = "500px")
```

Column {data-width=350}
-----------------------------------------------------------------------

### Top 10 Països (Any Seleccionat) {data-height=800}

```{r}
renderDT({
  req(input$indicator_selector, input$year_slider)
  
  top_countries <- df %>%
    filter(year == input$year_slider) %>%
    select(country, indicator = !!input$indicator_selector) %>%
    filter(!is.na(indicator)) %>%
    arrange(desc(indicator)) %>%
    slice_head(n = 10) %>%
    mutate(indicator = round(indicator, 2))
  
  if(nrow(top_countries) == 0) {
    return(datatable(data.frame(Missatge = "No hi ha dades disponibles"),
                    options = list(dom = 't'), class = 'cell-border stripe'))
  }
  
  colnames(top_countries) <- c("País", names(numeric_indicators[numeric_indicators == input$indicator_selector]))
  
  datatable(top_countries, 
            rownames = FALSE,
            options = list(pageLength = 10, 
                           dom = 't'), # Hem eliminat l'opció scrollY
            class = 'cell-border stripe') %>%
    formatStyle(columns = 1:2, 
                backgroundColor = '#2c3038', 
                color = '#e0e0e0')
}, server = FALSE)
```

### Estadístiques Globals

```{r}
renderUI({
  req(input$indicator_selector, input$year_slider)
  
  global_stats <- df %>%
    filter(year == input$year_slider) %>%
    summarise(
      mean_val = round(mean(.data[[input$indicator_selector]], na.rm = TRUE), 2),
      median_val = round(median(.data[[input$indicator_selector]], na.rm = TRUE), 2),
      max_val = round(max(.data[[input$indicator_selector]], na.rm = TRUE), 2),
      min_val = round(min(.data[[input$indicator_selector]], na.rm = TRUE), 2),
      countries_with_data = sum(!is.na(.data[[input$indicator_selector]]))
    )
  
  tagList(
    p(strong("Mitjana: "), if(is.na(global_stats$mean_val)) "N/A" else global_stats$mean_val),
    p(strong("Mediana: "), if(is.na(global_stats$median_val)) "N/A" else global_stats$median_val),
    p(strong("Màxim: "), if(is.na(global_stats$max_val)) "N/A" else global_stats$max_val),
    p(strong("Mínim: "), if(is.na(global_stats$min_val)) "N/A" else global_stats$min_val),
    p(strong("Països amb dades: "), global_stats$countries_with_data)
  )
})
```



Anàlisi per Regió: Desigualtat i Trajectòria {data-orientation=rows}
=====================================

Row {data-height=300}
-----------------------------------------------------------------------

### Distribució Regional per a l'Any Seleccionat

```{r}
renderPlotly({
  req(input$indicator_selector, input$year_slider)
  
  regional_data <- df %>%
    filter(year == input$year_slider) %>%
    filter(!is.na(.data[[input$indicator_selector]]))
  
  if (nrow(regional_data) == 0) {
    p <- ggplot() +
      labs(title = "No hi ha dades disponibles per a la selecció actual") +
      theme_void() + 
      theme(
        plot.background = element_rect(fill = "#2c3038", color = NA),
        panel.background = element_rect(fill = "#2c3038", color = NA),
        plot.title = element_text(color = "#ffffff", hjust = 0.5)
      )
    return(ggplotly(p))
  }
  
  p <- ggplot(regional_data, aes(x = reorder(region, .data[[input$indicator_selector]], median, na.rm=TRUE), 
                                 y = .data[[input$indicator_selector]], 
                                 fill = region)) +
    geom_boxplot(alpha = 0.7, 
                 color = "#b0b0b0",             # Color del contorn del boxplot
                 outlier.color = "#ff7518",     # Color dels outliers
                 outlier.size = 2,
                 outlier.alpha = 0.7) +
    coord_flip() +
    labs(
      x = "Regió",
      y = names(numeric_indicators)[numeric_indicators == input$indicator_selector]
    ) +
    scale_fill_brewer(palette = "Set2") +
    theme_dark_custom() +
    theme(
      legend.position = "none",
      axis.text.y = element_text(size = 10, face = "bold"),
      panel.grid.major.y = element_blank()
    )
  
  ggplotly(p, tooltip = "y") %>%
    config(displayModeBar = FALSE) %>%
    layout(
      plot_bgcolor = "#2c3038",  # Fons de l'àrea del gràfic
      paper_bgcolor = "#2c3038" # Fons fora del gràfic
    )
})
```

Row
-----------------------------------------------------------------------

### Trajectòries dels Països i Indicadors Seleccionats

```{r}
renderPlotly({
  req(input$scatter_x, input$scatter_y, input$multi_country_selector)
  
  trajectory_data <- df %>%
    filter(country %in% input$multi_country_selector) %>%
    select(country, year, region, x_var = !!input$scatter_x, y_var = !!input$scatter_y, population) %>%
    na.omit()
  
  if (nrow(trajectory_data) == 0) {
    p <- ggplot() + 
      labs(title = "No hi ha dades suficients per a la selecció actual") +
      theme_void() + 
      theme(plot.background = element_rect(fill = "#2c3038", color = NA),
            plot.title = element_text(color = "#ffffff", hjust = 0.5))
    return(ggplotly(p))
  }
  
  # Assegurar que la regió no tingui NAs per al color
  if(!"region" %in% names(trajectory_data) || all(is.na(trajectory_data$region))) {
    trajectory_data$region <- "Sense classificar"
  } else {
    trajectory_data$region <- tidyr::replace_na(trajectory_data$region, "Sense classificar")
  }
  
  p <- ggplot(trajectory_data, aes(x = x_var, y = y_var, 
                                   size = population, color = region,
                                   frame = year, ids = country, text = country)) +
    geom_point(alpha = 0.8) +
    # Afegim una línia de trajectòria
    geom_path(aes(group = country), alpha = 0.4, size = 0.5) +
    scale_x_log10(labels = scales::comma) +
    scale_size(range = c(2, 20), guide = "none") +
    scale_color_brewer(palette = "Set2") +
    labs(
      x = paste(names(numeric_indicators)[numeric_indicators == input$scatter_x], "(escala log)"),
      y = names(numeric_indicators)[numeric_indicators == input$scatter_y],
      color = "Regió"
    ) +
    theme_dark_custom() +
    theme(legend.position = "none")

  ggplotly(p, tooltip = c("text", "x", "y")) %>%
    animation_opts(
      frame = 1800,
      transition = 400,
      redraw = FALSE
    ) %>%
    animation_slider(
      currentvalue = list(prefix = "Any: ", font = list(color="#61dafb"))
    ) %>%
    config(displayModeBar = FALSE)
})
```


Anàlisi per País - Mètriques i Tendències
=====================================

Column {data-width=500}
-----------------------------------------------------------------------

### Evolució Temporal del País Seleccionat

```{r}
renderPlotly({
  req(input$selected_country, input$indicator_selector)
  
  country_data <- df %>%
    filter(country == input$selected_country) %>%
    drop_na(!!sym(input$indicator_selector))
  
  if (nrow(country_data) < 2) {
    p <- ggplot() +
      labs(title = paste("No hi ha prou dades per a", input$selected_country)) +
      theme_void() + theme(plot.background = element_rect(fill="#2c3038", color=NA))
    return(ggplotly(p))
  }
  
  p <- ggplot(country_data, aes(x = year, y = .data[[input$indicator_selector]])) +
    geom_line(color = "#61dafb", size = 1.2) +
    geom_point(color = "white", size = 3, shape = 21, fill = "#61dafb") +
    labs(x = "Any", 
         y = names(numeric_indicators)[numeric_indicators == input$indicator_selector]) +
    theme_dark_custom()
  
  ggplotly(p) %>% config(displayModeBar = FALSE)
})
```

### Comparativa Regional

```{r}
renderPlotly({
  req(input$selected_country, input$indicator_selector, input$year_slider)
  
  country_info <- df %>% filter(country == input$selected_country)
  
  if (nrow(country_info) == 0) {
    p <- ggplot() + labs(title = "País no trobat") + 
      theme_void() + theme(plot.background = element_rect(fill="#2c3038", color=NA))
    return(ggplotly(p))
  }
  
  selected_value <- df %>%
    filter(country == input$selected_country, year == input$year_slider) %>%
    pull(.data[[input$indicator_selector]])
  
  if (length(selected_value) == 0 || is.na(selected_value)) {
    p <- ggplot() + 
      labs(title = paste("No hi ha dades per a", input$selected_country, "l'any", input$year_slider)) +
      theme_void() + theme(plot.background = element_rect(fill="#2c3038", color=NA))
    return(ggplotly(p))
  }
  
  # Determina la regió i calcula la mitjana regional
  region_name <- country_info$region[1]
  if(is.na(region_name)) { region_name <- "Sense Regió" }

  comparison_data <- df %>%
    filter(region == country_info$region[1], year == input$year_slider) %>%
    summarise(mean_value = mean(.data[[input$indicator_selector]], na.rm = TRUE))
  
  # Prepara les dades per al gràfic
  plot_data <- data.frame(
    name = c(input$selected_country, paste("Mitjana:", region_name)),
    value = c(selected_value, comparison_data$mean_value)
  )
  
  # Crea el gràfic amb les etiquetes centrades
  p <- ggplot(plot_data, aes(y = reorder(name, value), x = value, fill = name)) +
    geom_col(width = 0.6) +
    # Línia clau modificada: posicionem l'etiqueta a la meitat del valor
    geom_text(aes(x = value / 2, label = round(value, 2)), 
              hjust = 0.5,  # Centrem el text en aquesta posició
              size = 5, 
              color = "#2c3038", 
              fontface = "bold") +
    coord_cartesian(xlim = c(0, max(plot_data$value, na.rm = TRUE) * 1.05)) +
    scale_fill_manual(values = c("#ffc6a9", "#b6d9e2")) +
    labs(x = names(numeric_indicators)[numeric_indicators == input$indicator_selector],
         y = "") +
    theme_dark_custom() +
    theme(legend.position = "none",
          axis.text.y = element_text(face = "bold", size = 12),
          axis.ticks.y = element_blank(),
          axis.line.y = element_blank(),
          panel.grid.major.y = element_blank())
  
  ggplotly(p, tooltip = c("y", "x")) %>% 
    config(displayModeBar = FALSE) %>%
    layout(
      plot_bgcolor = "#2c3038",
      paper_bgcolor = "#2c3038"
    )
})
```

Column {data-width=500}
-----------------------------------------------------------------------

### Relació entre les Variables Seleccionades

```{r}
renderPlotly({
  req(input$scatter_x, input$scatter_y, input$year_slider, input$selected_country)
  
  scatter_data <- df %>%
    filter(year == input$year_slider) %>%
    select(country, region, x_var = !!input$scatter_x, y_var = !!input$scatter_y) %>%
    na.omit()
  
  highlight_data <- scatter_data %>%
    filter(country == input$selected_country)
  
  if (nrow(scatter_data) == 0) {
    p <- ggplot() + 
      labs(title = "No hi ha dades disponibles per a la selecció actual") +
      theme_void() + theme(plot.background = element_rect(fill="#2c3038", color=NA))
    return(ggplotly(p))
  }
  
  if(!"region" %in% names(scatter_data) || all(is.na(scatter_data$region))) {
    scatter_data$region <- "Sense classificar"
  }
  
  p <- ggplot(scatter_data, aes(x = x_var, y = y_var, color = region, text = country)) +
    geom_point(alpha = 0.5, size = 3) +
    geom_point(data = highlight_data, 
               aes(x = x_var, y = y_var),    
               fill = "white",       
               size = 5,      
               shape = 21,
               stroke = 1.5) +
    geom_smooth(method = "lm", se = FALSE, color = "white", linetype = "dashed", aes(group=1)) +
    scale_color_brewer(palette = "Set2") +
    labs(
      x = names(numeric_indicators)[numeric_indicators == input$scatter_x],
      y = names(numeric_indicators)[numeric_indicators == input$scatter_y],
      color = "Regió"
    ) +
    theme_dark_custom() +
    theme(legend.position = "bottom")
  
  ggplotly(p, tooltip = c("text", "x", "y", "colour")) %>%
    config(displayModeBar = FALSE)
})
```

### Dades del País Seleccionat

```{r}
renderDT({
  req(input$selected_country)
  
  country_data <- df %>%
    filter(country == input$selected_country) %>%
    select(year, life_expectancy, share, gdp_per_capita, political_stability, 
           rule_of_law, tertiary_education, unemployment, undernourishment) %>%
    arrange(desc(year))
  
  if(nrow(country_data) == 0) {
    return(datatable(data.frame(Missatge = "No hi ha dades disponibles per aquest país"),
                    options = list(dom = 't'), class = 'cell-border stripe', rownames = FALSE))
  }
  
  colnames(country_data) <- c("Any", "Esperança vida", "% Emigració", "PIB per càpita", 
                             "Estabilitat política", "Estat de dret", "Educació terciària",
                             "Taxa atur", "Desnutrició")
  
  datatable(country_data, 
            rownames = FALSE,
            options = list(dom = 't',
                           paging = FALSE,
                           scrollX = TRUE),
            class = 'cell-border stripe') %>%
    formatRound(columns = 2:9, digits = 2) %>%
    formatStyle(columns = 1:9, 
                backgroundColor = '#2c3038', 
                color = '#e0e0e0')
}, server = FALSE)
```
